【裁判字號】    99,訴,260
【裁判日期】    990428
【裁判案由】    毒品危害防制條例
【裁判全文】
臺灣高雄地方法院刑事判決               99年度訴字第260號
公  訴  人  臺灣高雄地方法院檢察署檢察官
被      告  乙○○
選任辯護人  蔡陸弟律師（財團法人法律扶助基金會）
上列被告因毒品危害防制條例案件，經檢察官提起公訴（98年度
偵字第18660 號），本院判決如下：
    主  文
乙○○犯如附表1 所示之陸罪，均累犯，各處如附表1 所示之刑
。應執行有期徒刑拾壹年陸月，扣案如附表2 編號1 至4 所示之
物沒收銷燬之，扣案如附表2 編號5 所示之物沒收。未扣案販賣
毒品所得新臺幣伍仟元沒收，如全部或一部不能沒收時，以其財
產抵償之。
    事  實
一、乙○○前因毒品危害防制條例案件，經本院以94年度訴字第
    2559號判決，判處有期徒刑1 年2 月確定，另因詐欺案件，
    經本院以95年度易字第2471號判決，判處有期徒刑3 月確定
    ，嗣經本院以96年度聲減字第1992號裁定，就上開2 案予以
    減刑，並定應執行刑為有期徒刑8 月；又其復因毒品危害防
    制條例案件，經本院以95年度訴字第1549號判決，判處有期
    徒刑9 月確定，嗣經本院以96年度聲減字第1992號裁定，就
    上開案件予以減刑為有期徒刑4 月15日，並與上開定執行刑
    部分接續執行，於民國96年11月4 日執行完畢。詎其仍不知
    悔改，明知海洛因係毒品危害防制條例第2 條第2 項第1 款
    所定之第一級毒品，不得擅自持有、販賣，竟先後於：
（一）98年5 月5 日下午4 時13分許（起訴書誤載為98年5 月7
      日下午1 時許），謝琮仁以其持用之門號0000000000號行
      動電話，撥打乙○○持用之門號0000000000號行動電話（
      嗣因損壞致遭乙○○丟棄而未扣案），向乙○○表示欲以
      新臺幣（下同）500 元之代價，購買第一級毒品海洛因1
      包，乙○○接獲電話後，即意圖營利而基於販賣第一級毒
      品之犯意，同意販售第一級毒品海洛因與謝琮仁，並於約
      20分鐘後，在高雄市○○○路與青年二路交岔路口附近，
      交付第一級毒品海洛因1 包與謝琮仁，且同時收受謝琮仁
      所交付之500 元價金。
（二）98年5 月7 日下午1 時34分許，因謝琮仁與蔡建春欲合資
      購買第一級毒品海洛因，謝琮仁乃以其持用之門號000000
      0000號行動電話，撥打乙○○持用之門號0000000000號行
      動電話，向乙○○表示欲以1000元之代價，購買第一級毒
      品海洛因2 包，乙○○接獲電話後，即意圖營利而基於販
      賣第一級毒品之犯意，同意販售第一級毒品海洛因與謝琮
      仁，並於同日下午1 時40分許，在高雄市苓雅區○○○路
      278 巷靠近仁德街口附近，交付如附表2 編號1 、2 所示
      之第一級毒品海洛因2 包與謝琮仁，且同時收受謝琮仁所
      交付之1000元價金。嗣於同日下午1 時50分許，謝琮仁、
      蔡建春行經高雄市○○○路與民生二路路口，為警當場查
      獲，並扣得如附表2 編號1 、2 所示之第一級毒品海洛因
      2 包。
（三）98年6 月15日夜間7 時27分許，乙○○以其所有之門號00
      00000000號行動電話，撥打至甲○○持用之門號00000000
      00號行動電話，於通話過程中，甲○○向乙○○表示欲以
      500 元之代價，購買第一級毒品海洛因，乙○○知悉後，
      即意圖營利而基於販賣第一級毒品之犯意，同意販售第一
      級毒品海洛因與甲○○，嗣並於同日夜間9 時45分許，駕
      駛其不知情之胞姐黃金美所有之車牌號碼E5-5305 號自用
      小客車，至高雄市○○區○○路453 號前，在該自用小客
      車內，交付第一級毒品海洛因1 包與車外之甲○○，且同
      時收受甲○○所交付之500 元價金。
（四）98年6 月17日下午2 時45分許，乙○○以其所有之門號00
      00000000號行動電話，撥打至甲○○持用之門號00000000
      00號行動電話，於通話過程中，乙○○意圖營利而基於販
      賣第一級毒品之犯意，詢問甲○○是否欲購買第一級毒品
      海洛因，經甲○○應允後，乙○○即於同日下午3 時50分
      許，駕駛前開車牌號碼E5-5305 號自用小客車，至高雄市
      左營區○○路453 號前，在該自用小客車內，交付第一級
      毒品海洛因1 包與車外之甲○○，且同時收受甲○○所交
      付之500 元價金。
（五）98年6 月19日下午15時48分許，王志中以00-0000000號電
      話，撥打乙○○所有之門號0000000000號行動電話，向乙
      ○○表示欲以1000元之代價，購買第一級毒品海洛因1 包
      ，乙○○接獲電話後，即意圖營利而基於販賣第一級毒品
      之犯意，同意販售第一級毒品海洛因與王志中，並於同日
      下午4 時30分許，駕駛其不知情之父親黃界明所有之車牌
      號碼8223-NY 號自用小客車，至高雄市前金區市○○路臺
      灣高雄地方法院檢察署門口前，並在該自用小客車內，交
      付第一級毒品海洛因1 包與王志中，且同時收受王志中所
      交付之1000元價金。
（六）98年6 月25日某時許，乙○○在高雄市○○區○○街，向
      某真實姓名、年籍不詳，綽號「雙生仔」之成年人，以1
      萬8000元至2 萬元代價，購入如附表2 編號3 、4 所示之
      第一級毒品海洛因而無故持有之。嗣於同日夜間7 時56分
      許，鍾坤松以其持用之門號0000000000號行動電話，撥打
      乙○○所有之門號0000000000號行動電話，向乙○○表示
      欲以1500元之代價，購買第一級毒品海洛因，乙○○接獲
      電話後，即意圖營利而基於販賣第一級毒品之犯意，同意
      販售第一級毒品海洛因與鍾坤松，並隨即駕駛前開車牌號
      碼8223-NY 號自用小客車，至高雄市○○路與五福路交岔
      路口，搭載鍾坤松上車，並在該自用小客車車內，交付如
      附表2 編號3 所示之第一級毒品海洛因1 包與鍾坤松，且
      同時收受鍾坤松所交付之1500元價金，再將鍾坤松載至高
      雄市○○路與六合路交岔路口，讓鍾坤松在該處下車。之
      後於同日夜間8 時10分許，鍾坤松行經高雄市○○區○○
      路32號前，為警當場查獲，並扣得如附表2 編號3 所示之
      第一級毒品海洛因1 包。
二、嗣因警方人員對於乙○○使用之上開行動電話實施通訊監察
    ，並於98年6 月26日下午6 時許，持本院核發之搜索票，至
    乙○○位在高雄市○○區○○街200 號之住處實施搜索，並
    扣得如附表2 編號4 至10所示之物，因而循線查悉上情。
三、案經高雄市政府警察局移送臺灣高雄地方法院檢察署檢察官
    偵查起訴。
    理  由
壹、對於證據能力之判斷
一、按被告以外之人於審判外之言詞或書面陳述，除法律有規定
    者外，不得作為證據，刑事訴訟法第159 條第1 項定有明文
    。又被告以外之人於審判外之陳述，雖不符前4 條之規定，
    而經當事人於審判程序同意作為證據，法院審酌該言詞陳述
    或書面陳述作成時之情況，認為適當者，亦得為證據。當事
    人、代理人或辯護人於法院調查證據時，知有第159 條第1
    項不得為證據之情形，而未於言詞辯論終結前聲明異議者，
    視為有前項之同意，刑事訴訟法第159 條之5 亦規定甚明。
    本件證人謝琮仁、鍾坤松於警詢中之陳述，為被告以外之人
    於審判外之言詞陳述；卷附高雄市政府警察局人員所製作之
    通訊監察譯文、高雄市立凱旋醫院濫用藥物成品檢驗鑑定書
    、法務部調查局濫用藥物實驗室鑑定書，則係被告以外之人
    於審判外之書面陳述。而檢察官、被告乙○○及其辯護人，
    就上開言詞及書面陳述，未於本院審理過程中聲明異議，本
    院並審酌前開陳述作成時之情況均屬正常，所取得過程並無
    瑕疵，且與本案相關之待證事實具有關連性，認適當作為證
    據，依前開刑事訴訟法第159 條之5 之規定，認上開陳述均
    具有證據能力。
二、次按，被告以外之人於偵查中向檢察官所為之陳述，除顯有
    不可信之情況者外，得為證據，刑事訴訟法第159 條之1 第
    2 項定有明文。本件證人謝琮仁、王志中、鍾坤松檢察官偵
    查中所為之證述內容，業經渠等具結擔保該等證詞之真實性
    ，且經本院提示後，檢察官、被告及其辯護人，對上開證詞
    之證據能力不爭執，而綜合本案全部卷證，並無發現顯不可
    信之情事，復與本案相關之待證事實具有關連性，依前揭刑
    事訴訟法第159 條之1 第2 項規定，自應具有證據能力。
三、錄影監視畫面、相片等物，均係利用機械力攝錄畫面後，再
    將該等畫面客觀、自然呈現之物，此與「供述證據」係供述
    者對於有關體驗之事實，經由知覺、記憶、表現、敘述或敘
    述性動作等過程予以傳達者自為不同，其本質上屬物證之一
    種，非屬供述證據，不適用傳聞法則。是卷附之蒐證相片，
    既與被告本件犯行有相當之關聯性，且非不法取得，自應具
    有證據能力。
貳、實體方面
一、前揭犯罪事實，業據被告於本院審理中均坦承不諱，核與證
    人謝琮仁（見偵3 卷第19至24頁、偵1 卷第43至45頁）、鍾
    坤松（見偵3 卷第14至18頁、偵1 卷第47、48頁）於警詢及
    偵訊中、證人王志中於偵訊中（見偵3 卷第178 、179 頁）
    所述情節相符，並有通訊監察譯文（見偵3 卷第25頁、第44
    至46頁、第173 、174 頁、第193 至195 頁）、被告為前開
    犯罪事實（三）至（五）所示交易行為時，為警方人員跟監
    拍攝之蒐證相片（見偵3 卷第50至54頁）、高雄市立凱旋醫
    院98年6 月15日高市凱醫驗字第10302 號、98年7 月13日高
    市凱醫驗字第10550 號濫用藥物成品檢驗鑑定書（見偵1 卷
    第51頁、本院2 卷第23頁）、法務部調查局98年7 月28日調
    科壹字第09823020700 號濫用藥物實驗室鑑定書（見偵3 卷
    第15 1頁），及如附表2 編號1 至5 所示之物扣案足憑，則
    被告前開自白顯與事實相符，堪以採信。至證人甲○○於本
    院審理中雖證稱：0000000000號行動電話是伊使用的行動電
    話沒錯，卷附0000000000號行動電話於98年6 月15日及98年
    6 月17日與0000000000號行動電話為通聯之通訊監察譯文，
    也的確是伊與被告間之對話，但伊當時與被告聯繫，是要問
    被告其女友「小曼」的下落，而上開2 日伊與被告通完電話
    後，都有與被告在高雄市○○區○○路453 號前見面，但伊
    並沒有向被告購買海洛因云云（見本院2 卷第69至72頁）。
    惟被告於偵訊（見偵3 卷第94頁）、本院準備程序（見院1
    卷第33頁）、審判程序（見院2 卷第67頁）中，均坦認其有
    為前揭犯罪事實（三）、（四）所示販賣第一級毒品海洛因
    與證人甲○○之犯行，而衡以販賣第一級毒品犯行，乃法定
    本刑為死刑、無期徒刑之重罪，若非被告果有上開犯罪行為
    ，其何以甘冒遭判重刑之風險，而為前揭對己不利之陳述？
    反之，證人甲○○前揭所稱與被告通話之目的倘若屬實，其
    大可於電話中詢明所謂「小曼」之人之聯絡方式即可，豈需
    特地與被告相約見面？是證人甲○○所言顯與常情有違，已
    足徵被告所述應較證人甲○○所為證述可信。再者，依卷附
    0000000000號行動電話於98年6 月15日及98年6 月17日與00
    00000000號行動電話為通聯之通訊監察譯文所示（見偵3 卷
    第193 至195 頁），證人甲○○於該2 日之通話過程中，均
    未提及欲詢問所謂「小曼」之人下落乙事，反與被告間多有
    論及「之前那個太甜」、「現在比較貴，也只不過差5 格而
    已」、「差2 、3 次了」、「我知道，不然你要我改天再多
    弄點給你」等有關毒品品質、價格之暗語，益徵證人甲○○
    所述無可採信。此外，依警方人員於98年6 月15日、17日跟
    監被告時所拍攝之蒐證相片顯示，被告與證人甲○○在高雄
    市○○區○○路453 號前見面後，被告均係待在其所駕駛之
    車牌號碼E5-5305 號自用小客車內而未下車，證人甲○○則
    均係在車外與被告接觸，並未進入被告車內，且2 人均於會
    面後不久隨即各自離開，準此，證人甲○○與被告於98年6
    月15日、17日，若果因談論所謂「小曼」之人下落乙事而有
    特別相約見面之必要，衡情渠等當應一同到某處相談一段時
    間後再行離去，方符常理，豈會於短暫會面後又隨即各自離
    去？而上述渠2 人之接觸方式，又與被告所稱販賣第一級毒
    品海洛因與證人甲○○之情狀較為符合，足證證人甲○○前
    揭證述，顯與事實不符，無從予以採信，亦無由以之為何有
    利於被告之認定。另被告之辯護人雖為被告辯護稱：被告前
    開犯罪事實（三）、（四）所示之犯行，是否僅有被告自白
    此一證據足證，尚值斟酌等語。然查，被告此2 部分之犯行
    ，除被告前揭自白外，尚有上開通訊監察譯文及警方人員跟
    監被告時所拍攝之蒐證相片可為佐證，業如前述，是與刑事
    訴訟法第156 條第2 項之規定並無違背，要無辯護人所稱之
    前開疑慮存在，併予敘明。另查，海洛因係第一級毒品，而
    為不易取得之違禁物，且販賣第一級毒品罪責甚重，並為警
    方嚴厲查緝之重點，此乃眾所周知之事，故販賣第一級毒品
    者，若非有暴利可圖，應無甘冒遭供出來源或被檢警查緝法
    辦致受重刑處罰之危險，而為平價或低於販入價格而販賣毒
    品之理。又此由被告於本院審理中自承：伊因為有向地下錢
    莊借錢，需要用錢，才會販賣毒品等語（見本院2 卷第82頁
    ），亦可知被告係因販賣毒品有利可圖，方為前揭販賣第一
    級毒品之行為，因此，被告於為前開多次販賣第一級毒品犯
    行時，主觀上均有營利之意圖乙情，自堪認定。綜上，本件
    事證明確，被告前揭犯行，均堪認定。
二、論罪科刑部分
（一）按行為後法律有變更者，適用行為時之法律。但行為後之
      法律有利於行為人者，適用最有利於行為人之法律，刑法
      第2 條第1 項定有明文。另因法律修正而比較新舊法時，
      應就罪刑有關之共犯、未遂犯、想像競合犯、牽連犯、連
      續犯、結合犯，以及累犯加重、自首減輕暨其他法定加減
      原因（如身分加減）與加減例等一切情形，綜其全部罪刑
      之結果而為比較。次按，毒品危害防制條例業於98年5 月
      20日修正公布，惟因本次公布之修正條文，未另定施行日
      期，致其施行日期究應依原毒品危害條例條例第36條所規
      定「本條例自公布後6 個月施行」，或依中央法規標準法
      第20條第2 項準用第13條規定「自公布或發布之日起算至
      第3 日起發生效力」，容有爭議。惟本院參照毒品危害條
      例條例於92年7 月9 日修正公布之第36條之立法理由謂：
      「（一）依修正草案第2 條第3 項規定，法務部需會同衛
      生署成立審議委員會每3 個月定期檢討調整毒品之分級及
      品項，而本次新增第四級毒品，有需要在新法施行前先經
      該審議會檢討後再調整公布，爰預留6 個月緩衝期，以利
      處理。（二）依本條例新修正之規定，有必要再訂定相關
      子法及修正相關法規，以配合本條例之施行，故亦有需要
      預留適當緩衝期，以利訂頒相關子法及相關法規之配合修
      正」等語，故認該條之規定，顯係因應該次修正之需，始
      預留適當之緩衝期，自非得作為本次修正條文特定有施行
      日期之依據，是本次修正即應參照中央法規標準法第13條
      對於法規生效施行日之基本規範，自公布日起至第3 日即
      98年5 月22日發生效力，先予敘明。因此，被告為前開犯
      罪事實（一）、（二）所示犯行後，毒品危害防制條例既
      已修正、公布、生效，自應為新、舊法之比較（至其所為
      前開犯罪事實（三）至（六）所示犯行之時間，均係於毒
      品危害防制條例修正、公布、生效後，故應逕行適用修正
      後之規定，不生新、舊法比較之問題），茲敘述如下：
  １、被告為前開犯罪事實（一）、（二）所示犯行時之毒品危
      害防制條例第4 條第1 項規定「製造、運輸、販賣第一級
      毒品者，處死刑、無期徒刑，得併科新臺幣1 千萬元以下
      罰金」，修正後該項法條則規定「製造、運輸、販賣第一
      級毒品者，處死刑、無期徒刑，得併科新臺幣2 千萬元以
      下罰金」，是修正後之規定，得併科之罰金顯已提高，對
      被告並未較為有利。
  ２、被告為前開犯罪事實（一）、（二）所示犯行時之毒品危
      害防制條例第17條，並無「犯第4 條至第8 條之罪於偵查
      及審判中均自白者，減輕其刑」之規定，然修正後之毒品
      危害防制條例第17條則於該條第2 項增設上開規定，是此
      部分自以修正後之規定對被告較為有利。
  ３、本件被告就前開犯罪事實（一）、（二）所示犯行，於偵
      查及審判中均有自白（詳後述），是經綜合比較新、舊法
      後之適用結果，以修正後之毒品危害防制條例較有利於被
      告，是應就其前開犯罪事實（一）、（二）所示犯行，整
      體適用修正後之毒品危害防制條例規定。
（二）按海洛因為毒品危害防制條例第2 條第2 項第1 款所稱之
      第一級毒品，故核被告所為，均係犯修正後毒品危害防制
      條例第4 條第1 項之販賣第一級毒品罪。被告持有第一級
      毒品之低度行為，為其販賣第一級毒品之高度行為所吸收
      ，不另論罪。被告所為上開6 次販賣第一級毒品犯行，犯
      罪時間均不相同，顯係分別起意而為，自應予分論併罰。
（三）被告有如犯罪事實欄所載之上揭前科紀錄乙情，有臺灣高
      等法院被告前案紀錄表在卷可稽，其受有期徒刑執行完畢
      ，5 年內故意再犯本件最重本刑為有期徒刑以上之6 罪，
      均為累犯，惟販賣第一級毒品罪中，法定本刑為死刑、無
      期徒刑部分，依法不得加重其刑，故僅就法定本刑為罰金
      刑部分，依刑法第47條第1 項規定加重其刑。
（四）被告固有上開販賣第一級毒品海洛因之行為，惟其每次所
      販售之第一級毒品海洛因，價值非高，顯見販售之數量非
      多，與大量運輸、販賣毒品之大盤毒販惡性相較，實難比
      擬，倘科以販賣第一級毒品罪法定最輕本刑之無期徒刑，
      猶屬過重，在客觀上足以引起一般之同情，顯有可堪憫恕
      之處，爰均依刑法第59條、第60條規定，予以酌減其刑，
      並就上開加重部分，依法先加後減之。另被告雖有毒品危
      害防制條例第17條第2 項所規定之減輕其刑事由（詳下述
      ），然就我國司法實務之現狀，因販賣第一級毒品罪之法
      定最輕本刑為無期徒刑，罪責甚重，是類似被告犯罪情狀
      者，法院多會援引刑法第59條規定酌減其刑，而若謂被告
      有其他減輕其刑事由，進而認無需援引刑法第59條規定酌
      減其刑，則將實質上造成無論有無毒品危害防制條例第17
      條第2 項所規定之減輕其刑事由存在，法院所得科刑範圍
      均屬相同之不合理情狀發生，而與該項規定鼓勵行為人自
      白犯行，俾使相關訴訟程序儘早確定，以開啟行為人自新
      之路之立法目的相違背，因此，本院認於本案中，仍應依
      刑法第59條規定，酌減被告所犯販賣第一級毒品罪之法定
      本刑，附此敘明。
（五）被告就前揭犯罪事實（一）至（六）所示犯行，除於本院
      審理中自白犯行外，並均曾於偵查中自白（見偵3 卷第9
      、85、86、94、185 頁），爰均依毒品危害防制條例第17
      條第2 項規定減輕其刑，並遞減之。
（六）爰審酌被告販賣第一級毒品海洛因，而有嚴重危害他人身
      心健康之虞，犯罪情節難認輕微，然念其於偵、審中，均
      坦承全部犯行，態度良好，且其所販賣毒品之數量均非甚
      多、造成危害程度非重等一切情狀，分別量處如主文所示
      之刑，並定其應執行刑，以示懲儆。
（七）扣案如附表2 編號1 至4 所示之物品，均為第一級毒品海
      洛因之事實，有前開高雄市立凱旋醫院濫用藥物成品檢驗
      鑑定書（見偵1 卷第51頁、本院2 卷第23頁）、法務部調
      查局濫用藥物實驗室鑑定書（見偵3 卷第151 頁），其中
      扣案如附表2 編號1 、2 所示之第一級毒品海洛因，係被
      告為前揭犯罪事實（二）所示犯行所販售之毒品，而扣案
      如附表2 編號3 所示之第一級毒品海洛因，係被告為前揭
      犯罪事實（六）所示犯行所販售之毒品，另扣案如附表2
      編號4 所示之第一級毒品海洛因，則係被告購入如附表2
      編號3 所示之第一級毒品海洛因時，一併購入而持有之毒
      品等情，業已論認如前（並可參被告於本院審理中之陳述
      ，見本院2 卷第79至81頁），而因鑑定機關一般係以傾倒
      之方式，將包裝袋內之第一級毒品海洛因倒出而與包裝袋
      分離而稱重，必要時，輔以刮杓刮取袋內粉末，然無論依
      何種方式分離，包裝袋內均有極微量之第一級毒品海洛因
      殘留，業經法務部調查局以93年3 月19日調科壹字第0930
      0113060 號函釋在案（見本院2 卷第85頁），足認前開空
      包裝袋，其內均含有極微量第一級毒品海洛因殘留而無法
      析離，應整體視為查獲之第一級毒品海洛因，依毒品危害
      防制條例第18條第1 項前段之規定，諭知沒收銷燬之；至
      於鑑識耗損之第一級毒品海洛因，既已滅失，爰不再行諭
      知沒收銷燬。另按，毒品危害防制條例第18條第1 項前段
      之規定，係採義務沒收主義，故除非該等毒品已經滅失，
      而無須諭知沒收銷燬外，倘僅係於另案中諭知沒收銷燬，
      仍應於本案中諭知沒收銷燬，以符上開義務沒收規定之精
      神（最高法院著有98年度台上字第7594號、99年度台上字
      第1160號判決意旨參照）。如附表2 編號1 至4 所示之第
      一級毒品海洛因，雖已分別於證人謝琮仁、鍾坤松及被告
      自身之另案判決中諭知沒收銷燬，然依據上開說明，本院
      自仍應為沒收銷燬之諭知，附此敘明。扣案如附表2 編號
      5 所示之行動電話係被告所有，業據其於本院審理中自承
      在卷（見本院2 卷第80、81頁），並有遠傳電信股份有限
      公司96年7 月30日遠傳（企營）字第0961 0705247號函在
      卷可稽（見本院2 卷第86頁，上開門號係屬遠傳電信股份
      有限公司之門號，而依此函文，該公司交與客戶使用之SI
      M 卡，均屬客戶所有），而該行動電話係供被告為前開犯
      罪事實（三）至（六）所示犯行使用之物，業如前述，自
      應依毒品危害防制條例第19條第1 項規定沒收之。至門號
      0000000000號行動電話，雖係供被告為前揭犯罪事實（一
      ）、（二）所示犯行使用之物，然該行動電話因已損壞致
      遭被告丟棄而滅失乙情，業據被告於本院審理中陳述明確
      （見本院2 卷第81頁），是不為沒收之宣告。又被告於前
      開犯罪事實（一）至（六）中所收受之價金，係其為販賣
      第一級毒品犯行所得之財物，應依毒品危害防制條例第19
      條第1 項之規定宣告沒收，如全部或一部不能沒收時，並
      以其財產抵償之。
（八）扣案如附表2 編號6 至10所示物品，無證據證明與被告前
      揭犯行有何相關，是不為沒收之宣告。另被告用以為前開
      犯罪事實（三）、（四）所示犯行所使用之車牌號碼E5-5
      305 號自用小客車，係其姊姊黃金美所有，而被告用以為
      前開犯罪事實（五）、（六）所示犯行所使用之車牌號碼
      8223-NY 號自用小客車，則係其父親黃界明所有，有該2
      輛自用小客車之車籍資料在卷可稽（見偵4 卷第74、77頁
      ），且依本案卷內所存之證據，亦無證據顯示黃金美、黃
      界明與被告有共犯關係，是未合於毒品危害防制條例第19
      條第3 項之沒收要件（最高法院94年度台上字第4265號、
      94年度台上字第4433號判決意旨參照），故亦不為沒收之
      宣告，附此敘明。
三、證人甲○○於本院審理時，在具結之後，仍就案情有重要關
    係事項為不實之陳述，因而涉有偽證罪嫌，此部分應由檢察
    官另行處理，併予敘明。
據上論斷，應依刑事訴訟法第299 條第1 項前段，修正後毒品危
害防制條例第4 條第1 項、第17條第2 項、第18條第1 項前段、
第19條第1 項，刑法第11條、第2 條第1 項、第47條第1 項、第
59條、第60條、第51條第5 款，判決如主文。
本案經檢察官周天畏到庭執行職務。
中    華    民    國    99    年    4     月    28    日
                  刑事第十七庭  審判長法  官  陳建和
                                      法  官  毛妍懿
                                      法  官  陳君杰
以上正本證明與原本無異。
如不服本判決應於收受送達後10日內向本院提出上訴書狀，並應
敘述具體理由；如未敘述上訴理由者，應於上訴期間屆滿後20日
內向本院補提理由書（均須按他造當事人之人數附繕本）「切勿
逕送上級法院」。
中    華    民    國    99    年    4     月    28    日
                                      書記官  紀龍年
附錄本判決論罪科刑法條：
修正後毒品危害防制條例第4條第1 項、第2 項
製造、運輸、販賣第一級毒品者，處死刑或無期徒刑；處無期徒
刑者，得併科新臺幣2 千萬元以下罰金。
製造、運輸、販賣第二級毒品者，處無期徒刑或7 年以上有期徒
刑，得併科新臺幣1 千萬元以下罰金。
附表1（乙○○之宣告刑）：
┌──┬────────┬────┬─────────────────┐
│編號│所為犯行        │所犯罪名│宣告刑                            │
├──┼────────┼────┼─────────────────┤
│ 1  │前揭犯罪事實（一│販賣第一│處有期徒刑柒年捌月，未扣案販賣毒品│
│    │）所示犯行      │級毒品  │所得之新臺幣伍佰元沒收，如全部或一│
│    │                │        │部不能沒收時，以其財產抵償之。    │
├──┼────────┼────┼─────────────────┤
│ 2  │前揭犯罪事實（二│販賣第一│處有期徒刑柒年捌月，扣案如附表2 編│
│    │）所示犯行      │級毒品  │號1 、2 所示之物沒收銷燬之，未扣案│
│    │                │        │販賣毒品所得之新臺幣壹仟元沒收，如│
│    │                │        │全部或一部不能沒收時，以其財產抵償│
│    │                │        │之。                              │
├──┼────────┼────┼─────────────────┤
│ 3  │前揭犯罪事實（三│販賣第一│處有期徒刑柒年捌月，扣案如附表2 編│
│    │）所示犯行      │級毒品  │號5 所示之物沒收，未扣案販賣毒品所│
│    │                │        │得之新臺幣伍佰元沒收，如全部或一部│
│    │                │        │不能沒收時，以其財產抵償之。      │
├──┼────────┼────┼─────────────────┤
│ 4  │前揭犯罪事實（四│販賣第一│處有期徒刑柒年捌月，扣案如附表2 編│
│    │）所示犯行      │級毒品  │號5 所示之物沒收，未扣案販賣毒品所│
│    │                │        │得之新臺幣伍佰元沒收，如全部或一部│
│    │                │        │不能沒收時，以其財產抵償之。      │
├──┼────────┼────┼─────────────────┤
│ 5  │前揭犯罪事實（五│販賣第一│處有期徒刑柒年捌月，扣案如附表2 編│
│    │）所示犯行      │級毒品  │號5 所示之物沒收，未扣案販賣毒品所│
│    │                │        │得之新臺幣壹仟元沒收，如全部或一部│
│    │                │        │不能沒收時，以其財產抵償之。      │
├──┼────────┼────┼─────────────────┤
│ 6  │前揭犯罪事實（六│販賣第一│處有期徒刑柒年捌月，扣案如附表2 編│
│    │）所示犯行      │級毒品  │號3 、4 所示之物沒收銷燬之，扣案如│
│    │                │        │附表2 編號5 所示之物沒收，未扣案販│
│    │                │        │賣毒品所得之新臺幣壹仟伍佰元沒收，│
│    │                │        │如全部或一部不能沒收時，以其財產抵│
│    │                │        │償之。                            │
└──┴────────┴────┴─────────────────┘
附表2（相關扣案物品）：
┌──┬───────────────────────┬───┐
│編號│扣案物品                                      │數量  │
├──┼───────────────────────┼───┤
│ 1  │第一級毒品海洛因（驗後淨重零點零貳壹公克）（於│壹包  │
│    │謝琮仁、蔡建春遭查獲時扣得）                  │      │
├──┼───────────────────────┼───┤
│ 2  │第一級毒品海洛因（驗後淨重零點零肆捌公克）（於│壹包  │
│    │謝琮仁、蔡建春遭查獲時扣得）                  │      │
├──┼───────────────────────┼───┤
│ 3  │第一級毒品海洛因（驗後淨重零點壹柒捌公克）（於│壹包  │
│    │鍾坤松遭查獲時扣得）                          │      │
├──┼───────────────────────┼───┤
│ 4  │第一級毒品海洛因（驗後淨重合計貳點肆玖公克，空│拾參包│
│    │包裝重合計參點柒零公克，純質淨重合計零點捌玖公│      │
│    │克）                                          │      │
├──┼───────────────────────┼───┤
│ 5  │門號0000000000號行動電話                      │壹具  │
├──┼───────────────────────┼───┤
│ 6  │門號0000000000號行動電話                      │壹具  │
├──┼───────────────────────┼───┤
│ 7  │電子磅秤                                      │壹台  │
├──┼───────────────────────┼───┤
│ 8  │注射針筒                                      │陸支  │
├──┼───────────────────────┼───┤
│ 9  │分裝勺                                        │貳支  │
├──┼───────────────────────┼───┤
│10  │玻璃吸食器                                    │貳具  │
└──┴───────────────────────┴───┘

司法院資訊處製作；財團法人民間司法改革基金會備份。
